

PEDRO FLORES

Desenvolvedor

Sou um desenvolvedor com experiências em JavaScript, React, Node, CSS, SASS, Styled-Components e REST-API. Amo desenvolver e estou sempre apto a aprender mais e encarar novos desafios. Possuo experiência com Metolodias Ágeis e sou formado en Análise e Desenvolvimento de Sistemas pela FATEC de Lins (SP).

LÍNGUAS

Português Inglês Fluente

FORMAÇÃO

Faculdade, Fatec Lins - Professor Antonio Seabra

Análise e Desenvolvimento de Sistemas | 2020 - 2023

Pós Graduação - FIAP Full Stack Development | 2024 - Atualmente

(14) 99720-5646

pedrolucaspflores@gmail.com

Portfólio

in Linkedin

GitHub

EXPERIÊNCIA

Aprendiz - Setor Financeiro

SABESP | 2018 - 2020

Trabalhei no setor financeiro da SABESP de Lins, onde auxiliava no controle organizacional e envio de documentos físicos. Também participava na criação de documentos digitais em modelos do Word, Excel e PowerPoint.

Estágio

Linsfibra Provedor De Internet | 04/2020 - 09/2020

Auxiliava no controle e manutenção de dispositivos físicos, como Unidades Ópticas de Rede (ONU'S). Verificava causas de problemas na conexão de internet e possiveis soluções para a conexão dos clientes da empresa

Auxiliar de T.I & Desenvolvedor

ViaRondon | 03/2024 - Atualmente

Na ViaRondon, desempenho as funções de Auxiliar de T.l e Desenvolvedor, com ênfase no desenvolvimento e análise de sistemas em PHP e JavaScript. Além disso, estou encarregado da manutenção de equipamentos e computadores, análise e monitoramento de dados. Contribuo também com o controle de estoque e realizo uma variedade de tarefas operacionais e técnicas para assegurar a eficiência dos processos internos.

HABILIDADES

 JavaScript 	(4 anos)
• CSS	(4 anos)
• React	(2 anos)
Node.js	(2 anos)
• PHP	(1ano)
 MySQL 	(4 anos)
• GIT	(3 anos)
 WordPress 	(2 anos)

CERTIFICADOS

- Análise e Desenvolvimento de Sistemas | FATEC
- JavaScript Completo ES6 | Origamid
- React Completo | Origamid
- Formação Node.js | Udemy (Victor Lima)
- PHP Essencial | Udemy (João Oliveira)